臺灣宜蘭地方法院刑事判決　　　　　　　100年度易字第497號
公　訴　人　臺灣宜蘭地方法院檢察署檢察官
被　　　告　李洋達
上列被告因竊盜案件，經檢察官提起公訴（100年度偵字第550號
），被告於本院審理時就被訴事實為有罪之陳述，經告以簡式審
判程序之旨，並聽取當事人意見後，本院裁定行簡式審判程序，
判決如下：
    主  文
李洋達共同犯刑法第三百二十一條第一項第第一款、第二款之竊
盜罪，累犯，處有期徒刑柒月。
    事  實
一、李洋達前因竊盜案件，經本院以97年度易字第485號判決判
    處有期徒刑6月確定，於98年6月8日易科罰金執行完畢。詎
    未悔改，與張木榮（本院通緝中）於民國99年5月27日凌晨
    騎機車在外閒逛至宜蘭縣羅東鎮○○路156號樓下，二人竟
    起意行竊，即基於意圖為自己不法所有之犯意聯絡，於當天
    凌晨2時許，由張木榮在樓下把風，李洋達則攀爬至隔壁棟
    之3樓後陽台，再爬至維陽路156號2樓後，揭開紗窗越入屋
    內，竊取置於1樓客廳之廖文祥所有Nokia牌6120型之黑色行
    動電話乙支(含0000000000號Sim卡，機身序號：0000000000
    00000，價值約新台幣3,000元)，得手後由李洋達插入其所
    申辦之門號0000000000號Sim卡使用後，再棄置蘭陽橋下。
    嗣經廖文祥於當日早晨發覺後報警，經警方調取上述手機機
    身序號之通聯紀錄始查悉上情。
二、案經宜蘭縣政府警察局羅東分局報告台灣宜蘭地方法院檢察
    署檢察官偵查起訴。
    理  由
一、本件被告李洋達所犯係死刑、無期徒刑、最輕本刑為3年以
    上有期徒刑以外之罪，其於審理時就被訴事實為有罪之陳述
    ，經法官告知簡式審判程序之旨，並聽取公訴人、被告之意
    見後，依刑事訴訟法第273條之1第1項規定，裁定進行簡式
    審判程序，並為審理判決，合先敘明。
二、上開犯罪事實，業據被告李洋達於本院審理時坦承在卷，並
    經被害人廖文祥迭於警詢、檢察官偵訊時指證明確，且有被
    告等行竊時現場監視器翻拍照片2張、刑案現場照片4張、手
    機機身序號影本1紙及李洋達所有門號0000000000手機號碼
    通聯調閱查詢單4紙在卷可稽，足堪認定。
三、按刑法第2條第1項規定：「行為後法律有變更者，適用行為
    時之法律。但行為後之法律有利於行為人者，適用最有利於
    行為人之法律。」。查被告行為後，刑法第321條業於100年
    1月26日修正公布在案，於100年1月28日起生效施行。該條
    文修正前規定：「犯竊盜罪而有左列情形之一者，處6月以
    上、5年以下有期徒刑：一、『於夜間』侵入住宅或有人居
    住之建築物、船艦或隱匿其內而犯之者。二、毀越門扇、牆
    垣或其他安全設備而犯之者。三、攜帶兇器而犯之者。四、
    結夥三人以上而犯之者。五、乘火災、水災或其他災害之際
    而犯之者。六、在車站或埠頭而犯之者。前項之未遂犯罰之
    。」；修正後則規定：「竊盜罪而有下列情形之一者，處六
    月以上、五年以下有期徒刑，『得併科新臺幣十萬元以下罰
    金』：一、侵入住宅或有人居住之建築物、船艦或隱匿其內
    而犯之者。二、毀越門扇、牆垣或其他安全設備而犯之者。
    三、攜帶兇器而犯之者。四、結夥三人以上而犯之者。五、
    乘火災、水災或其他災害之際而犯之者。六、在車站、埠頭
    、『航空站或其他供水、陸、空公眾運輸之舟、車、航空機
    內』而犯之者。前項之未遂犯罰之。」。是以，刑法第321
    條修正後之規定，相較於修正前之規定，就本案而言，僅係
    增訂得併科新台幣十萬元之處罰。從而，修正後之法律並非
    有利於被告，本案自應適用修正前之規定甚明。
四、核被告李洋達所為，係犯100年1月28日修正前刑法第321條
    第1項第1款、第2款之踰越安全設備於夜間侵入住宅竊盜既
    遂罪。被告與共犯張木榮間，就上開竊盜犯行，有犯意聯絡
    與行為分擔，為共同正犯。又被告前因竊盜案件，經本院以
    97年度易字第485號判決判處有期徒刑6月確定，於98年6月8
    日易科罰金執行完畢等情，有台灣高等法院被告前案紀錄表
    在卷可稽，被告於有期徒刑執行完畢後五年內故意再犯本件
    之罪，核屬累犯，應依刑法第47條第1項加重其刑。爰審酌
    被告正值壯年，不思以己力賺取所需，任意踰越安全設備於
    夜間侵入他人住處行竊，所為已嚴重侵害他人之財產權、居
    住安寧及社會治安，行為惡性非輕，且稽之台灣高等法院被
    告前案紀錄表，其前有竊盜、毒品前科，素行非佳，惟考量
    被告犯後坦承犯行，態度良好等一切情狀，量處如主文所示
    之刑。
據上論斷，應依刑事訴訟法第273條之1、第299條第1項前段，刑
法第2條第1項前段、第28條、（100年1月26日修正前刑法）第32
1條第1項第1款、第2款、第47條1項，判決如主文。
本案經檢察官周建興到庭執行職務。
中    華    民    國   100    年    9     月    30    日
                  刑事第五庭法  官  陳雪玉
以上正本證明與原本無異。
如不服本判決應於收受送達後十日內向本院提出上訴書狀，並應
敘述具體理由；其未敘述上述理由者，應於上訴期間屆滿後二十
日內向本院補提理由書(均須按他造當事人之人數附繕本)「切勿
逕送上級法院」。
                            書記官  陳建宇
中    華    民    國   100    年    9     月    30    日
附錄本案論罪科刑法條：
（100年1月26日修正前）中華民國刑法第321條
（加重竊盜罪）
犯竊盜罪而有左列情形之一者，處6月以上、5年以下有期徒刑：
一  於夜間侵入住宅或有人居住之建築物、船艦或隱匿其內而犯
    之者。
二  毀越門扇、牆垣或其他安全設備而犯之者。
三  攜帶兇器而犯之者。
四  結夥三人以上而犯之者。
五  乘火災、水災或其他災害之際而犯之者。
六  在車站或埠頭而犯之者。
前項之未遂犯罰之。